【裁判字號】    97,交聲,485
【裁判日期】    980213
【裁判案由】    違反道路交通管理處罰條例聲明異議
【裁判全文】
臺灣新竹地方法院交通事件裁定
移送  機關  交通部公路總局新竹區○○○路新竹市監理站
異  議  人
即受處分人  甲○○
上列異議人即受處分人因違反道路交通管理處罰條例案件，對於
交通部公路總局新竹區監理所新竹市監理站民國97年10月13日竹
監新四字第裁51-ZDR012884、51-ZDQ012688、51-ZDP013904、51
-ZCR014399、51-ZGP010774、51-ZBR008521號違反道路交通管理
事件裁決處分聲明異議，本院裁定如下：
    主  文
異議駁回。
    理  由
一、按汽車行駛於應繳費之公路、橋樑、隧道或輪渡，不依規定
    繳費者，處汽車所有人或駕駛人新臺幣3,000元以上6,000
    元以下罰鍰，並追繳欠費；汽車通行於應繳通行費之公路，
    經收費站不依規定繳費者，徵收機關應向其追繳通行費及加
    收追繳作業費用；有第1項違規行為者，另由公路主管機關
    依道路交通管理處罰條例第27條規定處罰之，道路交通管理
    處罰條例第27條第1項、公路通行費徵收管理辦法第15條第1
    項、第3項分別定有明文。次按，交通部臺灣區○道○○○
    路局為辦理電子收費申裝及欠費追繳作業，依據公路通行費
    徵收管理辦法相關規定訂定交通部臺灣區○道○○○路局電
    子收費申裝及欠費追繳作業注意事項；車輛不依規定繳納通
    行費，營運單位之自動收費系統應將該用路人車輛之車種、
    牌照號碼、通行時間、地點、行駛方向等予以記錄並照相或
    錄影存記。營運單位應依本局查明之車籍資料，製發「補繳
    通行費及作業處理費通知單」，追繳通行費並加收作業處理
    費用。但因系統因素致無法完成扣款交易者，不另收作業處
    理費；用路人應依「補繳通行費及作業處理費通知單」所列
    金額及繳費期限完成補繳，逾補繳期限截止日未繳納者，依
    法舉發，交通部臺灣區○道○○○路電子收費申裝及欠費追
    繳作業注意事項第1點、第13點第1項及第2項、第17點亦規
    定甚明。再按，處理違反道路交通管理事件之程序及統一裁
    罰基準依本細則之規定辦理。前項統一裁罰基準，如附件違
    反道路交通管理事件統一裁罰基準表，依道路交通管理事件
    統一裁罰基準及處理細則（下稱處理細則）第2條第1項、第
    2項。至於處理違反道路交通管理事件，有關文書送達之程
    序，依行政程序法之規定；而不能依行政程序法第72條規定
    對應受送達人之住居所、事務所或營業所為之或對其他得會
    晤應受送達人之處所送達，亦無法依同法第73條將文書付與
    有辨別事理能力之同居人、受僱人或應送達處所之接收郵件
    人員時，得將文書寄存送達地之地方自治或警察機關，並作
    送達通知書兩份，一份黏貼於應受送達人住居所、事務所、
    營業所或其就業處所門首，另一份交由鄰居轉交或置於該送
    達處所信箱或其他適當位置，以為送達；由郵政機關為送達
    者，得將文書寄存於送達地之郵政機關，處理細則第5條、
    行政程序法第74條第1項及第2項亦分別規定甚明。
二、原處分機關交通部公路總局新竹區監理所新竹市監理站（下
    稱新竹市監理站）移送意旨略以：本件異議人即受處分人甲
    ○○駕駛其所有之車牌號碼1770－PJ自用小客車，分別於民
    國97年4月6日19時28分、19時48 分、20時9分、20時41分、
    21時40分、22時2分，經過高速公路新市收費站（北向第7車
    道）、新營收費站（北向第6車道）、斗南收費站（北向第7
    車道）、員林收費站（北向第7車道）、大甲收費站（北向
    第9車道）、後龍收費站（北向第9車道），通過收費站之Ｅ
    ＴＣ車道因卡片餘額不足，經依交通部臺灣區○道○○○路
    電子收費申裝及欠費追繳作業注意事項規定，通知異議人應
    於97年5月25日前補繳，但異議人仍未依期限補繳，經原舉
    發機關臺灣區○道○○○路局國道公路警察局第二、三、四
    、七警察隊以其有違反道路交通管理處罰條例第27條第1項
    規定之「汽車行駛於應繳費之公路不依規定繳費」行為掣單
    舉發，經將舉發通知單送達異議人後，異議人於舉發通知單
    上所載之應到案日期（97年9月20日）前之97年9月12日提出
    申訴，經原處分機關請交通部臺灣區○道○○○路局後龍收
    費站調查後，仍認異議人有前述違規行為，遂依道路交通管
    理處罰條例第27條第1項、違反道路交通管理事件統一裁罰
    基準表及處理細則第43、44、67條之規定，於97年10月13日
    各裁處異議人罰鍰3,000元，總計18,000元等語。
三、異議人聲明異議意旨略以：異議人固不否認駕駛前揭車輛於
    上開時、地經過上開地點等情，惟辯稱：異議人並未收到繳
    款通知，且寄存於牛埔郵局之信件亦無通知其領取，故不知
    為何要罰18,000元云云。
四、經查：
    異議人於聲明異議狀內並不否認於上揭時、地，其通過收費
    站之ＥＴＣ車道因卡片餘額不足而未完成通行費扣款之事實
    ，且其於97年5月25日補繳截止日前仍未補繳完成之事實，
    此觀卷附之交通部臺灣區○道○○○路局後龍收費站97年10
    月3日高後訴字第0970001455號函自明，是異議人確有上開
    違反道路交通管理處罰條例之違規行為實堪認定。異議人雖
    稱其並未收到繳款通知，然上開補繳通知已於97年5月12日
    經交通部臺灣區○道○○○路局委託遠通電收公司委託郵政
    機關郵寄至新竹市○○街107號4樓異議人住所，因未獲會晤
    應受送達之異議人本人，亦未能付與有辨別事理能力之同居
    人、受僱人或應送達處所之接收郵件人員，因而於97年5月
    8日將上揭文書寄存於送達地新竹市牛埔郵局以為送達等情
    ，有交通部公路總局新竹區監理所新竹市監理站97年12月5
    日竹監新字第0970010102號函及檢附之高速公路局委託遠通
    電收公司辦理電子收費業務送達證書影本1份在卷可按，且
    上開送達地址確為異議人住所之事實，業據異議人於其異議
    狀內載明，從而本件臺灣區○道○○○路局委託遠通電收公
    司委託郵政機關所為之上開送達，自合於行政程序法關於文
    書送達之規定，不論異議人實際有無前往領取該補繳通知單
    ，該文書即應於合法送達之日起發生效力，是異議人所辯於
    法無據。
五、綜上所述，異議人確有在上揭時地，行駛於應繳費之公路，
    而不依規定繳費之違規事實，從而原處分機關依道路交通管
    理處罰條例第27條第1項、違反道路交通管理事件統一裁罰
    基準表及處理細則第43、44、67條之規定，各裁處異議人罰
    鍰3,000元，總計18,000元，核無違誤，本件異議人聲明異
    議為無理由，應予駁回之。
六、據上論斷，應依道路交通案件處理辦法第19條，裁定如主文
    。
中    華    民    國    98    年    2    月     13     日
                          交通法庭    法  官  羅惠雯
以上正本證明與原本無異。
如不服本裁定，應於裁定送達後5日內向本院提出抗告狀。
中    華    民    國    98    年    2    月     13     日
                                      書記官  周育瑜


司法院資訊處製作；財團法人民間司法改革基金會備份。
